臺灣高雄地方法院刑事判決　　　　　　100年度簡上字第202號
上　訴　人
即　被　告　張皓盛
上列上訴人即被告因竊盜案件，不服本院高雄簡易庭中華民國10
0 年3 月7 日100 年度簡字第389 號第一審刑事簡易判決（聲請
簡易判決處刑案號：99年度偵字第35099 號），提起上訴，本院
管轄之第二審合議庭判決如下：
    主  文
上訴駁回。
    事實及理由
一、證據能力部分：
    按被告以外之人於審判外之陳述，雖不符合刑事訴訟法第15
    9 條之1 至第159 條之4 之規定，但經當事人於審判程序同
    意作為證據，法院審酌該言詞陳述或書面陳述作成時之情況
    ，認為適當者，亦得為證據。當事人、代理人或辯護人於法
    院調查證據時，知有第159 條第1 項不得為證據之情形，而
    未於言詞辯論終結前聲明異議者，視為有前項之同意，刑事
    訴訟法第159 條第1 項及第159 條之5 分別定有明文。查本
    判決下列所引用之各該被告以外之人於審判外之陳述，雖均
    屬傳聞證據，惟檢察官於本院審判期日中對此表示無意見，
    而不予爭執，且迄至言詞辯論終結前亦未再聲明異議，至被
    告於本院審理時，經合法傳喚無正當理由未到庭，而其提出
    之上訴理由狀中亦未對卷附之傳聞證據爭執其證據能力，本
    院審酌此等證據資料製作時之情況，尚無違法不當及證明力
    明顯過低之瑕疵，亦認為以之作為證據應屬適當，故揆諸前
    開規定，應認前揭證據資料均例外有證據能力。
二、本案經本院審理結果，認原審判決認事用法及量刑均無不當
    ，應予維持。除就犯罪事實補充並更正為：「張皓盛於民國
    99年11月16日19時25分許，在高雄市○○區○○路208 號前
    ，見陳聰志所有車牌號碼OPH-980 號重型機車停放於該處，
    且機車鑰匙未拔取，竟意圖為自己不法之所有，基於竊盜之
    犯意，先坐上該機車，將該機車向前推移至新田路206 號前
    ，而以此方式竊取該機車得手，惟隨即遭陳聰志發現並出言
    喝止，張皓盛竟以上開機車鑰匙發動電門欲騎乘機車離去，
    惟因無法順利發動而遭據報到場之員警查獲。」外，餘均引
    用原審判決書（含檢察官聲請簡易判決處刑書）以及檢察官
    移送併辦意旨書所載之事實、證據及理由。
三、上訴人即被告張皓盛上訴意旨略以：伊並無原審判決所指之
    竊盜犯行，伊係見案發現場停放之機車為依規劃好之停車格
    整齊停放，伊為了自我停車之便利，方將告訴人陳聰志之車
    牌號碼OPH-980 號重型機車移動4 個停車格，以挪出另一個
    機車停放位置時，正好被告訴人看見而誤認為伊係在竊取機
    車云云。惟查，關於被告為何移動告訴人之機車乙節，被告
    前於警詢及偵查中時係供稱：伊看到機車鑰匙未拔，故想移
    車玩一下、伊移動機車是因為愛玩云云（見警卷第2 頁、偵
    查卷第6 頁），與其上訴理由狀所載內容不同，倘被告於移
    動告訴人之上開機車時，其動機係如同上訴理由狀所述係為
    自己停車便利之故，方將告訴人之機車移動4 個停車格云云
    ，則何以被告於警詢及偵查中均無隻字片語提及此情，迨原
    審予以論罪科刑後，始於上訴理由狀如此記載，其所為實與
    常情不合，可見被告上開所辯，純屬事後推諉卸責之詞，洵
    不足採。從而，本件事證至為明確，被告犯行已堪認定。
四、原審以被告犯罪事證明確，依刑事訴訟法第449 條第1 項前
    段、第3 項、第454 條第2 項，刑法第320 條第1 項等規定
    ，判處被告有期徒刑3 月，並依刑法第41條第1 項前段、刑
    法施行法第1 條之1 第1 項、第2 項前段等規定，諭知以新
    臺幣1 千元折算1 日之易科罰金折算標準，其認事用法核無
    違誤，量刑亦屬妥適。被告猶執上開情詞提起本件上訴，否
    認犯罪，指摘原判決不當，顯無理由，應予駁回。
五、末按對於簡易判決不服，因而提起上訴之被告經合法傳喚無
    正當理由不到庭者，得不待其陳述，逕行判決，刑事訴訟法
    第371 條、第455 條之1 第3 項定有明文。又第二審判決書
    ，得引用第一審判決書所記載之事實、證據及理由，對案情
    重要事項第一審未予論述，或於第二審提出有利於被告之證
    據或辯解不予採納者，應補充記載其理由，同法第373 條亦
    有明文。本件被告經合法傳喚，無正當理由不到庭，爰依前
    開規定，不待其陳述逕行判決，附此敘明。
據上論斷，應依刑事訴訟法第455 條之1 第1 項、第3 項、第37
1 條、第368 條、第373 條，判決如主文。
本案經檢察官張雅婷到庭執行職務。
中    華    民    國   100    年    7     月    28    日
                   刑事第十八庭  審判長法  官  黃宗揚
                                       法  官  鄭子文
                                       法  官  陳芸珮
以上正本證明與原本無異。
不得上訴。
中    華    民    國   100    年    7     月    28    日
                                       書記官  楊茵如